臺灣臺中地方法院民事判決
111年度中簡字第3446號
原      告  李宏勳  
訴訟代理人  李俊彥  
被      告  彭阿亮  

上列被告因妨害自由等案件（111年度簡字第1081號），原告提
起損害賠償之刑事附帶民事訴訟，經本院刑事庭移送前來（111
年度簡附民字第191號），本院於民國111年11月18日言詞辯論終
結，判決如下：
　　主　　　文
被告應給付原告新臺幣10,000元，及自民國111年9月24日起至清
償日止，按年息百分之5計算之利息。
原告其餘之訴駁回。
本判決原告勝訴部分得假執行。
    事實及理由
一、原告主張：
    兩造為鄰居關係，被告因不滿原告曾檢舉其占用公有地，於
    民國111年4月29日7時8分許，在臺中市○區○道路00○0號前，
    對原告辱罵「垃圾」等語，並持柺杖對原告揮舞，致原告名
    鈺及自由受侵害，精神上受有莫大之痛苦。爰依侵權行為之
    法律關係，請求被告賠償精神慰撫金等語，並聲明：被告應
    給付原告新臺幣500,000元，及自民事起訴狀繕本送達翌日
    起至清償日止，按週年利率百分之5計算之利息。
二、被告則以：
　　對本院111年度簡字第1081號刑事判決不爭執，惟係因原告
    毀損被告之盆栽，並以手機照相，始出為上開行為等語置辯
    。並聲明：原告之訴駁回。
三、本院之判斷：
㈠、原告主張上開事實，為被告所不爭執（見本院卷第38頁），
    而被告上開侵害原告名譽及自由之侵權行為，刑事部分，經
    本院以111年度簡字第1081號刑事判決，判處罪刑確定在案
    ，有上開刑事判決附卷可稽（見本院卷第15-18頁），復經
    本院依職權調取上開刑事卷宗審閱屬實，堪信原告之主張為
    真實。
㈡、按因故意或過失，不法侵害他人之權利者，負損害賠償責任
    ；又不法侵害他人之身體、健康、名譽、自由、信用、隱私
    、貞操，或不法侵害其他人格法益而情節重大者，被害人雖
    非財產上之損害，亦得請求賠償相當之金額，民法第184 條
    第1項前段、第195條第1項前段分別定有明文。法院對於精
    神慰撫金之量定，應斟酌實際加害情形、所造成之影響、被
    害人痛苦之程度、兩造之身分地位、經濟情形及其他各種狀
    況，以核定相當之數額。經查：
１、被告上開侵權行為，侵害原告之名譽權、自由權，其精神上
    自受有相當程度之痛苦，則原告依民法第184條第1項前段、
    第195條第1項前段之規定，請求被告賠償其非財產上損害，
    洵屬有據。至被告辯稱係因原告毀損被告之盆栽，並以手機
    照相，始為本件侵權行為云云，然所為抗辯縱為真實，亦應
    循合法途徑理性解決鄰居間之紛爭，而非率爾以侮辱及恐嚇
    之方式侵害原告之權利，被告所為抗辯，難認有據。
２、爰審酌原告為二專畢業，公務員退休，經營禮儀公司，每月
    薪資100,000元，名下沒有財產；被告則為未就學，無業，
    名下有機車1部等情，業據兩造陳明在卷（見本院卷第38頁
    ），並有兩造稅務電子閘門財產所得調件明細表在卷可考（
    見本院證物袋）。茲審酌前述兩造之教育程度、身分地位、
    經濟狀況、被告加害情節、原告患有非特定的失眠症之損害
    、本件侵權行為起源於鄰居間之糾紛等一切情狀，認原告請
    求被告賠償精神慰撫金應以10,000元為適當，逾此範圍之請
    求，難認有據，應予駁回。
四、綜上所述，原告依侵權行為之法律關係，請求被告給付10,0
    00元，及自起訴狀繕本送達翌日（即111年9月24日）起至清
    償日止，按週年利率百分之5計算之利息，為有理由，應予
    准許；逾此範圍之請求，為無理由，應予駁回。
五、本件事證已臻明確，兩造其餘之攻擊或防禦方法及所用之證
    據，經本院斟酌後，認為均不足以影響本判決之結果，爰不
    逐一論列，附此敘明。　　
六、本判決原告勝訴部分，係就民事訴訟法第427條第2項第12款
    所定適用簡易程序訴訟事件所為被告敗訴之判決，依同法第
    389條第1項第3款之規定，依職權宣告假執行。
七、本件原告提起刑事附帶民事訴訟，而由本院刑事庭依刑事訴
    訟法第504條第1項規定，裁定移送前來，依同條第2項規定
    免繳納裁判費，其於本院審理期間，亦未滋生其他訴訟必要
    費用，並無訴訟費用負擔問題，附予敘明。　　　　
八、據上論結，原告之訴一部有理由，一部無理由，判決如主文
    。　　
中　　華　　民　　國　　111 　年　　11　　月　　30　　日
                  臺中簡易庭  法　官  李立傑
以上為正本係照原本作成。
如不服本判決，應於送達後20日內，向本院提出上訴狀並表明上
訴理由，如於本判決宣示後送達前提起上訴者，應於判決送達後
20日內補提上訴理由書（須附繕本）。如委任律師提起上訴者，
應一併繳納上訴審裁判費。
中　　華　　民　　國　　111 　年　　11　　月　　30　　日
                              書記官  洪加芳